臺灣臺中地方法院刑事判決　　　　　　　94年度訴字第2340號
公　訴　人　臺灣臺中地方法院檢察署檢察官
被　　　告　乙○○
　　　　　　　　　　　押)
選任辯護人　蔡定生　律師
被　　　告　戊○○
指定辯護人　本院公設辯護人　辛○○
上列被告等因違反毒品危害防制條例案件，經檢察官提起公訴（
九十四年度偵字第八八四七、一一二八五號）及同署檢察官移送
併案審理（九十四年度偵字第一二二六九號），本院判決如下：
    主    文
乙○○共同連續販賣第一級毒品，處有期徒刑拾年陸月；扣案如
附表壹所示之毒品，均沒收銷燬之，扣案如附表貳所示之物及如
附表參所示販賣第一級毒品所得財物，均沒收；如附表參所示之
財物，如全部或一部不能沒收時，以其財產抵償之。又連續販賣
第二級毒品，處有期徒刑伍年陸月；扣案如附表貳所示之物及如
附表肆所示販賣第二級毒品所得財物，均沒收；如附表肆所示之
財物，如全部或一部不能沒收時，以其財產抵償之。應執行有期
徒刑拾伍年；扣案如附表壹所示之毒品，均沒收銷燬之，扣案如
附表貳所示之物及如附表參、肆所示販賣第一、二級毒品所得財
物，均沒收；如附表參、肆所示之財物，如全部或一部不能沒收
時，以其財產抵償之。
戊○○共同販賣第一級毒品，處有期徒刑柒年貳月；販賣第一級
毒品所得財物新臺幣壹仟元，沒收，如全部或一部不能沒收時，
以其財產抵償之。又共同販賣第二級毒品，處有期徒刑參年捌月
；販賣第二級毒品所得財物新臺幣伍佰元，沒收，如全部或一部
不能沒收時，以其財產抵償之。應執行有期徒刑玖年陸月；販賣
第一、二級毒品所得財物新臺幣壹仟元、伍佰元，均沒收，如全
部或一部不能沒收時，以其財產抵償之。
    犯 罪 事 實
一、乙○○（綽號「阿安」）明知第一級毒品海洛因及第二級毒
    品甲基安非他命（檢察官誤載為安非他命）係毒品危害防制
    條例第二條所管制之毒品，不得施用、持有、販賣，因其有
    施用毒品惡習，且見販賣毒品有利可圖，除向姓名年籍不詳
    綽號「鏗鏘」之成年男子購買毒品供己施用之外（施用毒品
    部分由檢察官另案處理），復另基於意圖營利販賣第一級毒
    品海洛因及第二級毒品甲基安非他命之概括犯意，自民國九
    十四年二月初某日起至同年五月十八日某時止，由乙○○以
    其所有之0000000000號行動電話為販毒聯絡工具
    ，在臺中縣后里鄉○○路「成功大賣場」等處（詳細地點見
    下述），以將第一級毒品海洛因及第二級毒品甲基安非他命
    ，視包裝重量不同，以每包新臺幣（下同）五百元或一千元
    之價格，連續販賣第一級毒品海洛因及第二級毒品甲基安非
    他命予己○○、丙○○、庚○○、壬○○等人，藉資牟利：
  (一)乙○○自同年二月初某日起至同年五月初某日止，由己○○
    透過真實姓名、年籍不詳，綽號「俊龍」之成年男子打電話
    或由己○○以其所有之0000000000號行動電話與
    乙○○相互聯絡，在臺中縣后里鄉○○路「成功大賣場」附
    近馬路旁及同鄉「正隆紙廠」、「后里焚化爐」、「后里馬
    場」、「后里火車站」附近等處，連續販賣第一級海洛因予
    己○○施用，期間至少販賣十次，每次均為五百元，每次均
    由己○○當場交付款項，販賣所得計五千元。
  (二)乙○○自同年二月中旬某日起至同年四月四日某時止，由丙○○以其所有之0000000000號行動電話與乙○○
    相互聯絡，在臺中縣后里鄉某處，連續販賣第一級海洛因予
    丙○○施用，期間至少販賣四次，其中五百元者三次，一千
    元者一次，每次均由丙○○當場交付款項，販賣所得計二千
    五百元。
  (三)乙○○另自同年三月十九日或同年月二十一日起（詳細起始
    日庚○○已不復記憶）至同年五月十八日某時止，由庚○○
    以其所有之0000000000號行動電話與乙○○相互
    聯絡，在臺中縣后里鄉○○路附近廟宇及臺中市○○區○○
    路與崇德路口附近大樓樓下等處，連續販賣第二級毒品甲基
    安非他命予庚○○施用，期間至少販賣五次，其中五百元者
    有三次、一千元者有二次，每次均由庚○○當場交付款項，
    販賣所得計三千五百元。其中一次，於同年五月十四日或十
    五日某時，由庚○○以上揭方式與乙○○聯絡，欲購買五百
    元之毒品甲基安非他命，因戊○○（綽號「蜜雪」）與乙○○為同居之男女朋友，且亦有施用毒品之惡習，戊○○明知
    乙○○在販賣毒品，竟基於幫助販賣毒品之犯意，受乙○○
    之囑託攜帶毒品甲基安非他命出面交易，在臺中市○○區○○路與崇德路口附近大樓樓下，將毒品甲基安非他命一包交
    予庚○○施用，並代收庚○○所交付之購買毒品款項五百元
    ，而參與販賣毒品甲基安非他命之行為，販賣所得計五百元
    。
  (四)乙○○又自同年五月初某日起至同年五月十八日某時止，由
    庚○○在上揭處所以同樣之方式連絡，連續販賣第一級毒品
    海洛因予庚○○，期間至少販賣三次，其中五百元者二次，
    一千元者一次，每次均由庚○○當場交付款項，販賣所得計
    二千元。其中一次，於同年五月初某日，庚○○以上揭方式
    與乙○○聯絡購買一千元之毒品海洛因，戊○○亦明知乙○○在販賣毒品，竟基於幫助販賣毒品之犯意，受乙○○之囑
    託攜帶毒品海洛因出面交易，在臺中市○○區○○路與崇德
    路口附近大樓樓下，將毒品海洛因一包交予庚○○施用，並
    代收庚○○所交付之購買毒品款項一千元，而參與販賣毒品
    海洛因之行為，販賣所得計一千元。
  (五)乙○○又於同年五月六日十三時許，由壬○○以其所有之0
    000000000號行動電話與乙○○相互連絡，在臺中
    市○○路與文心路口之「一哥遊藝場」前，以一包一千元之
    價格，販賣第二級毒品甲基安非他命一包予壬○○施用一次
    ，並由壬○○當場交付款項，販賣所得計一千元。
  (六)乙○○又於同年五月十四日凌晨一時許，由壬○○以相同之
    聯絡方式，在臺中縣豐原市○○○路○段「豐原駭客」前，
    以一包一千元之價格，販賣第一級毒品海洛因一包予壬○○
    施用一次，並由壬○○當場交付一千元予乙○○，販賣所得
    為一千元，惟乙○○為恐遭警查獲，未及交付毒品海洛因予
    壬○○即行逃逸。
　  嗣於九十四年五月十九日十七時許起，為警持搜索票，分別
    在臺中縣后里鄉○○路四九○巷五五弄十五號、二八號、臺
    中市○○區○○路四段六七五號二一樓之三等處所查獲，並
    扣得乙○○所有之毒品海洛因二包（驗餘淨重計一．一四公
    克，空包裝重計○．九二公克）、夾鏈袋二包、電子磅秤一
    台、鐵製杓子一支，及供販賣毒品聯繫用之行動電話一支（
    手機序號000000000000000號，含0000
    000000號門號卡一張）等物，始得悉上情。
二、案經臺中縣警察局報請臺灣臺中地方法院檢察署檢察官偵查
    起訴及同署檢察官移送併辦。
    理    由
一、訊據被告乙○○固坦承其與被告戊○○為男女朋友，及有於
    上揭時、地為警搜索查獲，並扣得其所有之上開物品，且0
    000000000號行動電話為其所有供使用，並有於九
    十四年四月四日十二時四八分許、同年月十八日十七時三十
    分許使用該行動電話與丙○○、己○○二人聯絡等情，惟矢
    口否認有何販賣毒品之犯行，辯稱：伊僅自己施用，並無販
    賣第一、二級毒品予他人之行為，伊於警詢中坦承乃受不正
    訊問始為自白，該警詢筆錄應無證據能力云云。訊據被告戊○○固坦承有於上揭時、地為警搜索查獲，並與被告乙○○
    為同居之男女朋友關係，及曾於九十四年四月間拿過一次毒
    品海洛因到住處樓下交給乙○○之朋友等情，惟矢口否認有
    何販賣第一、二級毒品之犯行，辯稱：伊並無受乙○○之囑
    託將毒品交給庚○○，伊於警詢及偵訊中自白，乃因被查獲
    當時伊心臟不舒服，為求迅速就醫始為自白，故伊於警詢及
    偵訊中之自白並不正確，且本件之通聯紀錄均未提及伊有販
    賣或交付毒品之行為，伊並無販賣毒品之犯行云云。
二、經查：
  (一)按被告陳述其自白係出於不正之方法者，應先於其他事證而
    為調查，為刑事訴訟法第一百五十六條第三項所明定。本件
    被告乙○○主張：其於九十四年五月十九日十八時許，在臺
    中市○○區○○路四段六七五號二一樓之三租住處為警搜索
    查獲時，警察竟在二十一樓公共走道圍住伊，命伊重複靠牆
    蹲下再站起來之動作，若有不從即粗暴相向（打耳光），前
    後達六、七分鐘之久，雖監視器效果不佳，未能取得清晰之
    畫面，然此等作為已造成伊之脅迫感而無法任意陳述，更有
    違警察行使職權不得逾越所欲達成目的之必要限度、採取侵
    害最小之適當方法、注意受搜索人之名譽等規定，應無證據
    能力云云。被告戊○○則主張：伊於警詢及偵訊中自白，乃
    因被查獲當時伊心臟不舒服，為求迅速就醫始為自白，故伊
    於警詢及偵訊中之自白並不正確云云。則被告等既主張自白
    非出於任意性，本院自應先於其他事實而調查。經查：被告
    乙○○遭警查獲後，於翌日移送檢方之偵訊，於偵訊時並未
    提及有遭警不正訊問之情事，此有臺灣臺中地方法院檢察署
    九十四年五月二十日訊問筆錄在卷可佐，又其嗣後於本院羈
    押訊問時自陳遭打耳光但無傷勢，是尚無從證明其於查獲當
    日有遭警打耳光之傷勢存在，而本件當時帶班執行搜索之員
    警甲○○於本院到庭經交互詰問具結證稱：（當時查獲情形
    ？）當時搜索二個地點，一處是被告乙○○后里鄉住處、另
    一處是由乙○○陪同到他與他女朋友即被告戊○○文心路租
    處，在搜索后里鄉時，是乙○○的哥哥回來，我們跟隨進屋
    內，當時被告乙○○在屋內二樓房間，我們就搜索二樓的房
    間，查扣到如扣案物品清單所載之毒品等物，．．．搜索文
    心路租處時，因被告乙○○是嫌犯，而且我們先前在后里鄉
    住處有搜到毒品，我們在告知被告乙○○權利後，將被告上
    手銬，所以到文心路住處時，不否認有叫他蹲在門外走道牆
    邊，搜索完畢後，就帶被告乙○○回警局製做筆錄；（搜索
    及製做筆錄時，有沒有打或脅迫被告乙○○？）沒有（被告
    乙○○蹲在房門外牆邊時，是否搜索勤務已經執行完畢？）
    應該還沒有搜索完畢，（被告乙○○蹲在公共走道前後達六
    、七分鐘，且有多名警員將他圍住，請問是在執行何勤務？
    ）執行搜索。（叫被告乙○○蹲在公共走道是否為你們一般
    抓到現行犯的程序？）不是，當時是因為執行搜索的處所房
    間太小，空間不足，我們有的人在外面，且我們搜索時都有
    照片、蒐證所得物品都有提示，我們圍住被告乙○○是為了
    看住他，防止他逃跑等語（見本院九十四年十月十三日審理
    筆錄第三、四頁），則本件員警於逮捕被告乙○○當時，已
    自被告乙○○處查扣到毒品，又員警自九十四年四月間起即
    已對被告乙○○實施通訊監察，依通話紀錄亦已掌握被告乙○○販毒之事證，且警察人員對犯罪嫌疑人並無主觀好惡或
    怨隙，衡情亦無故意栽贓誣陷或以暴力取供之動機與必要，
    而當時員警既尚未將被告乙○○帶回警局製作筆錄，自不知
    被告乙○○於接受詢問時，是否將否認有販賣毒品之犯行，
    員警有何必要先行出手毆打被告乙○○，而甘冒遭刑求控訴
    風險之理；再員警執行職務為逮捕被告之行為，為防止被告
    逃逸，自得採取部分之強制作為，事實上亦難期不得有任何
    肢體碰撞之發生，該肢體碰撞倘未逾警為逮捕行為之比例原
    則，自不得因有肢體碰撞之存在或有如本案限制被告乙○○
    自由、命蹲站牆邊之作為，即認被告乙○○其後所為之警訊
    供稱，即非出於任意性。至被告戊○○雖以上情置辯，然被
    告戊○○雖於作筆錄時曾因身體不適暫停休息九分鐘，然於
    休息後，已向員警表明精神狀況良好，可以繼續製作筆錄，
    嗣後並採集尿液完成整個筆錄製作，此有九十四年五月二十
    日警詢筆錄一份在卷可參（見九十四年度偵字第八八四七號
    偵查卷第十至十四頁），又倘若被告戊○○當時確有心臟不
    舒服之現象，承辦員警為依法令執行治安維持勤務之人員，
    斷無漠視人命，以不准被告戊○○就醫之方式，脅迫伊或被
    告乙○○為不實之自白；且被告戊○○嗣後移送內勤檢察官
    偵訊時，亦向檢察官坦承伊與被告乙○○之販毒犯行，此亦
    有同日偵訊筆錄一份附卷可稽（見九十四年度偵字第一一二
    八五號偵查卷第七至九頁），而被告戊○○經本院詢問為何
    於偵訊中坦承，僅泛稱「在偵查中因為我害怕，所以這樣想
    ，才承認」等語（見本院九十四年十月二十日審理筆錄第二
    項），卻未提出其有何嚴重之心臟疾病，於製作警、偵訊筆
    錄時，已達足以使其甘冒承認販毒之重罪刑責，而需為非任
    意性自白換取就醫之程度，且若已達此程度，被告戊○○於
    急診就醫後，勢須留院或住院觀察，以防生命發生危險，此
    等就醫紀錄亦未見被告戊○○提出以供本院審酌判斷，其空
    言以上情為辯，自無足採。再被告乙○○雖亦辯稱其為使戊○○儘速就醫始配合警方訊問坦承販毒云云，然被告乙○○
    並未證明戊○○有何嚴重之心臟疾病，已達足以使其甘冒承
    認販毒之重罪刑責，而需為非任意性自白換取女友就醫之程
    度，自難採信；且被告乙○○初於警詢時承認販毒，緊接在
    被告戊○○之後接受檢察官複訊時（被告戊○○偵訊時仍坦
    承伊與被告乙○○之販毒行為），即翻異前詞，對販毒行為
    徹底否認（見九十四年五月二十日偵訊筆錄，九十四年度偵
    字第一一二八五號偵查卷第五頁），其行為前後不一，辯稱
    在警詢中自白是為換取女友就醫云云，顯係卸責之語，自難
    憑採。是綜合上開事證，本件並無證據證明被告二人於警詢
    、偵訊時有何不正訊問之情況，而足認其自白非出於自由意
    志，再參以被告二人之自白，與證人己○○、丙○○、庚○○、壬○○之證詞，及與通訊監察紀錄之內容相符（詳見下
    述），基此，本件被告二人之警詢及偵訊中之自白，顯難認
    係非任意性所為自白，且與客觀事實相符，自得作為證據使
    用。
  (二)再按當事人於案發之初之供述，較少權衡利害得失或受他人
    之干預，較之事後翻異之詞為可信，即所謂「案重初供」，
    故除非可證明其更異之詞與事實相符或其初供係虛偽者外，
    自不得任意捨棄初供於不採（最高法院八十三年臺上字第三
    二四三號判決意旨參照）。查，被告乙○○於九十四年五月
    二十日警詢時，自白其自九十四年三月初開始販賣第一級毒
    品海洛因及第二級毒品甲基安非他命，分裝成五百元及一千
    元等二種包裝販售，大約一天賣給五、六個人不等，對象男
    女都有，都是以門號0000000000號行動電話聯絡
    等語，且供稱於通訊監察譯文所載之時間，確有多人撥打其
    所持用之0000000000號前來洽購第一級毒品海洛
    因或第二級毒品甲基安非他命，被告乙○○因而在后里國中
    大門前、后里鄉○○路上之大賣場等地，以海洛因毒品每小
    包一千元之代價販售等語（見九十四年度偵字第八八四七號
    偵查卷第十七至二十三頁）。又被告戊○○於九十四年五月
    二十日警詢及同日內勤檢察官偵訊時，均直承其有受被告乙○○之託，於九十四年三月起至同年五月二十日止，在臺中
    市○○區○○路四段六七二號二一樓之三租屋處樓下，販賣
    第一級毒品海洛因與不特定人之犯行，並就欲購買毒品之人
    會先撥打0000000000號行動電話與乙○○聯絡，
    伊再受被告乙○○之囑託前往交付毒品等事宜，供承明確（
    見九十四年度偵字第八八四七號偵查卷第十一至十三頁、第
    四十九至五十頁警詢及偵訊筆錄）。雖被告乙○○與戊○○
    於本院審理中翻異前詞否認犯行並以前詞置辯。然查，被告
    乙○○、戊○○前開自白對於他人如何聯絡購買毒品、交付
    毒品之時間及地點、金額等交易細節，均能陳述明確且彼此
    間、前後間均大致相符，並與證人己○○、丙○○、庚○○
    、壬○○之證述，及與被告乙○○持用之00000000
    00號行動電話通訊監察譯文內容互核相符，倘非真有此事
    ，彼二人其當無羅織罪名陷己於罪之可能，且被告二人上開
    自白離案發事實之時點最為接近，未及思索卸責對策，亦有
    相當理由認為其於警詢或內勤檢察官偵訊中所為之初次供述
    具高度真實性，是揆諸前揭最高法院判決釋示，被告乙○○
    、戊○○二人於警詢及內勤檢察官偵訊時對上揭犯罪事實之
    自白應屬可信。
  (三)證人己○○於本院審理時到庭經交互詰問具結證稱：（九十
    四年四月十八日十七時三十分，你是否有打電話給被告乙○○？）有，（你曾經說你從九十四年二月一日左右開始向被
    告乙○○購買毒品，有十餘次，是否如此？）是的。（你曾
    經說最後一次向被告乙○○購買海洛因是九十四年五月初，
    是否如此？）是的，（如果兩天購買一次毒品，這個期間有
    三個月，至少也有買四十五次，是否如此？）不是，正確是
    我至少向被告乙○○買了十次，（你說至少向被告乙○○買
    了十次，時間、地點？）第一次買毒品是農曆過年前（九十
    四年二月初），透過「俊龍」打電話給「阿安」，「俊龍」
    帶我去后里鄉○○路上成功大賣場附近馬路旁交易，「阿安
    」有在現場，我買了一小包五百元，「阿安」就是現在庭上
    的乙○○，第二次買毒品是在過年時，我打電話00000
    00000號給「阿安」，在后里鄉某處交易，也是買五百
    元。其餘買毒品的時間不一定，地點都是在后里鄉某處，如
    我偵查中所講的地點，每次都買一小包五百元，都是「阿安
    」當場把貨交給我，我當場把錢交給他，最後一次是在九十
    四年五月初，地點也是一樣，也是買一小包五百元。我買這
    十次，每次都是買一小包五百元，一手交錢，一手交貨，地
    點如上所述，我確實有向被告乙○○買這些毒品等語（見本
    院九十四年十月二十日審理筆錄第四至六頁）。本院核諸證
    人己○○之證詞，核與被告乙○○、戊○○於警詢、偵訊中
    自白之內容大致相符，且與其和被告乙○○0000000
    000號電話之通訊監察譯文內容大致相符（見九十四年度
    偵字第八八四七號偵查卷第三二頁），自堪信屬實。
  (四)證人丙○○於本院審理時到庭經交互詰問具結證稱：（你曾
    經說過「我是透過朋友知道他有海洛因，所以我透過朋友跟
    乙○○購買海洛因」，是否如此？）是的，（你是如何知道
    你朋友向乙○○買毒品？）聽朋友說的，（你曾經說過「我
    每隔四天，就會向乙○○買一次海洛因」，你如何證明你有
    向被告乙○○買？）我有這樣說過。但我無法證明，（你在
    九十四年六月八日警訊中所言，是否實在？）均實在，（你
    剛才所述，你四天向被告乙○○買一次海洛因，時間、地點
    ？）九十四年度聲搜字第一八四八號第十九頁通話紀錄是我
    與被告乙○○的通話，我從九十四年二月中旬開始向被告乙○○買第一次，隔了一個禮拜又買一次，最後一次是九十四
    年四月四日，另外一次我忘記了，總共買了四次，都是在臺
    中縣后里鄉某處，五百元的買三次（大約○．一公克），一
    千元（大約○．二公克）的買一次。我在警詢中說四天買一
    次，應該是總共買四次才對，我都是用我的手機00000
    00000號打給被告乙○○0000000000號手機
    聯絡，（每次都是被告乙○○交給你毒品？）都是透過被告
    乙○○的一位男性朋友拿給我，那個人我不認識，我並當場
    把錢交給他的朋友，就是一手交錢，一手交貨，我在警局說
    有欠被告乙○○一萬六千元，那是我私下向被告乙○○借的
    ，不是買毒品的錢等語（見本院九十四年十月二十日審理筆
    錄第三至四頁）。本院核諸證人丙○○之證詞，核與被告乙○○、戊○○於警詢、偵訊中自白之內容大致相符，且與其
    和被告乙○○0000000000號電話之通訊監察譯文
    內容大致相符（見九十四年度偵字第八八四七號偵查卷第三
    十頁），自堪信屬實。
  (五)證人庚○○於九十四年六月十七日偵訊中具結證稱：（為何
    今年一月又想用毒品？）退伍後工作難找，找工作期間在路
    上遇到朋友乙○○，問我要不要再用安非他命、海洛因，我
    說到他家看看，當時就跟他去，到了之後，就拿出來用，當
    時我不知道他有在賣，之後九十四年三月份，有一天晚上在
    后里鄉遇到朋友「阿賢」，我問他有無毒品可以買，他說乙○○有在賣，（何時開始向乙○○買毒品？）九十四年三月
    十九日或二十一日，我主動以0000000000號打他
    0000000000號電話，買一千元安非他命，重量不
    知道，在后里他家甲后路外面的廟，他以透明夾鏈袋包給我
    ，他自己一個人來，當場給現金一千元，最後一次向他買安
    非他命是在九十四年五月初，以0000000000號打
    他0000000000電話，我都以此方式聯絡，也有用
    過家裡電話0000000000號聯絡，最後一次買五百
    元安非他命，在文心路與崇德路附近的一棟大樓樓下，（乙○○賣你安非他命有無可能不賺你錢？）不可能，賣安非他
    命就是要賺錢，（你有無向乙○○買海洛因？）有，九十四
    年五月初，第一次買五百元，重量不知道，是連安非他命一
    起買的，安非他命也是買五百元，最後一次向他買海洛因就
    是他被抓的前一天，就是十八日還有向他各買五百元海洛因
    及安非他命，（可是你剛剛說最後一次向他買不是五月初？
    ）五月初也有買，五月十八日才是最後一次向他買，因為他
    被抓那天是我開車載他回后里，他是在后里被捉的，之後他
    女友在臺中被抓，（前後向乙○○買過幾次海洛因？）三、
    四次，交易價格是五百元有二次或一千元好像有二次，向他
    買過五、六次安非他命，價格有五百元或一千元，看身上有
    多少錢，（每次交易毒品都是乙○○送毒品給你？）有時候
    是他女友戊○○拿給我，九十四年五月初有一次我向他買一
    千元海洛因，電話中他說沒空，就叫他女友拿下來，地點在
    臺中市○○路與崇德路大樓樓下，九十四年五月十四日或十
    五日買五百元安非他命，他也是說他沒空，就叫戊○○在同
    樣地點拿給我，錢就交給戊○○，只有這二次是戊○○幫乙○○送毒品給我，（戊○○是與乙○○合夥賣毒品還是單純
    幫他送？）幫他送，因為他們二人住在一起，（會與乙○○
    電話聯絡，是何事？）只為了買毒品事情，（購買毒品地點
    ？）文心路與崇德路大樓樓下及后里他家外面廟門口，沒在
    其他地方交易過毒品等語（見九十四年度偵字第八八四七號
    偵查卷第七十一至七十三頁）。本院核諸證人庚○○之證詞
    ，核與被告乙○○、戊○○於警詢、偵訊中自白之內容大致
    相符，且與其和被告乙○○之0000000000號電話
    之通訊監察譯文內容相符（見九十四年度偵字第八八四七號
    偵查卷第一○二頁），自堪信屬實，且依刑事訴訟法第一百
    五十九條之二第二項之規定，自得採為認定不利於被告二人
    之證據。
  (六)證人壬○○於九十四年五月十四日警詢中證稱：（警方查緝
    毒品案時，妳為何在現場？）當時我要向綽號「阿安」之男
    子買毒品，（妳欲向綽號「阿安」之男子買何種毒品？）我
    要向他買毒品海洛因，（警方查閱妳行動電話000000
    0000號之通話紀錄，有與綽號「阿安」之通話紀錄，該
    電話號碼為0000000000號是否為妳指認之乙○○
    電話號碼？）是他本人沒錯，（妳今日於何時聯絡乙○○？
    總共打幾通電話？）經我與警方共同檢視手機顯示之日期為
    九十四年五月十四日零時六分，（妳們談話之內容為何？）
    我問他有無在豐原，他說問我要幹嘛？我先問他有無「粗的
    」，他說目前沒有，我就說那就拿「細的」，他就約我在「
    豐原駭客」交易毒品，（「粗的」及「細的」代表為何意思
    ？）「粗的」是安非他命，「細的」是海洛因，（妳向乙○○總共購買幾次毒品？每次都購買何種毒品？）共二次，一
    次是安非他命，一次為海洛因，（妳於何時開始向乙○○購
    買毒品？每次購買價錢為何？購買之數量為何？）第一次在
    九十四年五月六日下午約十三時許，地點在臺中市○○路與
    文心路口的「一哥」遊藝場前交易，購買「一張」價錢為一
    千元，第二次就是今天凌晨一時十分許，在豐原市○○○路
    ○段「豐原駭客」前，（如何聯絡乙○○購買毒品？乙○○
    每次都如何將毒品交予妳？）我都是用自己手機00000
    00000號撥打他的手機電話0000000000號跟
    他聯絡購買毒品，他都是開車到約定的地點，然後他搖下車
    窗，我們一手交錢一手交貨，（警方於今日查緝妳之現場，
    為何未見妳向乙○○交易之毒品？）他說錢先交給他，等一
    下他再打電話聯絡我時，再將毒品交給我，所以當時警方查
    緝我時身上沒有毒品，（當時乙○○車內共有幾人？），有
    二人，乙○○坐在前座，另一男子駕駛，那個人我不認識，
    也未見過，他拿我的錢即加速離開現場，所以未記下全部的
    車號，（妳是如何知道乙○○在販賣毒品？）我今年在臺中
    縣潭子鄉朋友住處打麻將時，他和我一起同桌打麻將，私下
    他問我在何處上班，他向我推銷毒品，並留下電話號碼00
    00000000號以便聯絡等語（見臺中縣警察局中縣警
    刑經字第○九四○○一一二○七號偵查卷第四十二頁至四十
    六頁）。本院核諸證人壬○○之證詞，核與被告乙○○、戊○○於警詢、偵訊中自白之內容大致相符，且與其和被告乙○○之0000000000號電話之通訊監察譯文內容大
    致相符（見九十四年度偵字第八八四七號偵查卷第三三、三
    四頁），自堪信屬實，又證人壬○○迭經本院傳喚、拘提均
    未能到庭，依刑事訴訟法第一百五十九條之三第三款之規定
    ，自得採為認定不利於被告二人之證據。
  (七)再按第一級毒品海洛因及第二級毒品甲基安非他命物稀價昂
    ，從事販毒業者，既須冒被取締判處重刑之危險，苟無利可
    圖，縱屬至愚，亦無人為之，且證人庚○○亦明確證稱被告
    乙○○販售毒品就是要賺錢（詳見上開證人庚○○證詞），
    足見被告乙○○應有從買入後再行販出轉手間獲取價差牟利
    ，而有基於營利之意圖販售第一、二級毒品予證人己○○、
    丙○○、庚○○、壬○○等人之犯行，是綜合上述，本件被
    告二人翻異於警詢、偵訊中之自白，改以上揭情詞置辯云云
    ，無非事後畏罪卸責之詞，顯不足採。此外，復有被告乙○○之0000000000號行動電話與證人己○○、丙○○、庚○○、壬○○等人交易毒品之通訊監察譯文及電話申
    請人資料各一份、及被告乙○○、戊○○與證人己○○、丙○○、庚○○、壬○○等人之尿液檢驗報告（均呈施用毒品
    之反應，見本院九十四年度聲羈字第一一二八五號卷第二五
    頁、本院卷第一七五、一七八、一七九頁、九十四年度偵字
    第八八四七號偵查卷第八九頁、第一○五頁）、搜索票、搜
    索扣押筆錄及現場照片等件附卷可稽；且有如附表壹所示之
    毒品及附表貳所示之物品扣案可資佐證；再被告乙○○被查
    獲之毒品海洛因，經鑑驗後，確含毒品海洛因之成分，此有
    法務部調查局九十四年八月一日調科壹字第一二○○一六二
    一○號毒品鑑驗報告一份（見本院卷第四二頁）在卷可參，
    從而，本件事證至臻明確，被告二人確有販賣第一級毒品海
    洛因及第二級毒品甲基安非他命之犯行至堪認定。
  (八)又被告乙○○、戊○○於警詢、偵訊中自白販毒之次數，與
    證人己○○、丙○○、庚○○、壬○○證述向被告二人買得
    毒品之次數不盡相符，惟依前述被告二人確有販毒之事實洵
    堪認定，本院審酌證人己○○、丙○○於本院證詞，乃經交
    互詰問所言，且互核被告乙○○、戊○○於警詢、偵訊中自
    白販毒之次數，與證人庚○○於偵訊中經具結證述之次數、
    證人壬○○於警詢中證述之次數，及其相互間通訊監察譯文
    所載之內容，認以其中經交互詰問且明確陳述，又互核相符
    之次數，應屬最有利於被告二人，爰以之為依據，認定被告
    二人販毒之明細如犯罪事實欄所載，附此敘明。
三、按海洛因及甲基安非他命分係毒品危害防制條例第二條第二
    項第一、二款所列管之第一、二級毒品。又販賣毒品之所謂
    販賣行為，係行為人基於營利之目的，而販入或賣出毒品而
    言，販賣毒品者，其主觀上須有營利之意圖，且客觀上有販
    賣之行為，即足構成，至於實際上是否已經獲利，則非所問
    （最高法院九十三年台上字第一六五一號判決意旨參照），
    是被告乙○○於九十四年五月十四日販賣毒品海洛因予證人
    壬○○之該次犯行，彼二人既已達成買賣毒品之合意，且壬○○已交付購買毒品之金錢予被告乙○○，雖被告乙○○尚
    未交付毒品予壬○○，而應認係販賣既遂；又被告戊○○明
    知被告乙○○在販賣毒品，竟基於幫助販賣毒品之犯意，而
    受乙○○之囑託攜帶毒品海洛因出面交付毒品、收受金錢，
    而參與販賣毒品之構成要件行為，自應認係共同販賣毒品（
    臺灣高等法院臺中分院九十四年度上訴字第七九七號判決意
    旨參照）。是核被告乙○○如犯罪事實一、(一)(二)(四)(五)及被告
    戊○○如犯罪事實一、(四)中所為販賣毒品海洛因之行為，均
    係犯毒品危害防制條例第四條第一項之販賣第一級毒品罪；
    又被告乙○○如犯罪事實一、(三)(六)及被告戊○○如犯罪事實
    一、(三)中所為販賣毒品甲基安非他命之行為，均係犯毒品危
    害防制條例第四條第二項之販賣第二級毒品罪。被告二人就
    被告戊○○上開販賣第一、二級毒品之犯行，皆應論以共同
    正犯。被告二人為販賣而持有第一、二級毒品之低度行為已
    為販賣之高度行為吸收，不另論罪。被告乙○○前後多次販
    賣毒品海洛因或毒品甲基安非他命之犯行，均時間緊接，手
    段相同，所犯構成要件復相同，顯係基於概括犯意反覆為之
    ，為連續犯，依刑法第五十六條規定以一罪論，並加重其刑
    ，至該二罪之法定刑係死刑或無期徒刑部分，依刑法第六十
    四條第一項及第六十五條第一項規定，均不得加重。被告二
    人所犯販賣第一級毒品及第二級毒品二罪間，犯意各別，罪
    名不同，應分論併罰之。查被告乙○○乃因有施用毒品惡習
    ，除購買毒品供自己施用，並另藉販賣毒品以供施用毒品之
    開銷，被查扣之毒品數量輕微，且依目前證據顯示，其販賣
    毒品之數量與所得尚非眾多；又被告戊○○因亦有施用毒品
    惡習，與被告乙○○為同居男女朋友關係，始基於幫助之犯
    意而參與販毒之行為，且次數僅各有一次，彼二人均未因販
    毒而獲有鉅額利益，惡性較輕，而販賣第一級毒品罪之刑度
    則為無期徒刑或死刑，販賣第二級毒品罪之刑度則為無期徒
    刑或七年以上有期徒刑，就本案而論，情輕法重，本院審以
    上情，認縱使科處該二條最輕法定本刑猶嫌過重，爰均依刑
    法第五十九條規定酌量減輕其刑。爰審酌被告二人素行尚可
    ，此有臺灣臺中地方法院檢察署刑案資料查註紀錄表及臺灣
    高等法院被告全國前案紀錄表各一份在卷足憑，且被告二人
    年紀尚輕，思慮有欠周詳，但其年輕體健，竟染上施用毒品
    惡習，並藉販賣毒品以營利而供施用毒品開銷，其犯罪動機
    、目的均值非難，及彼二人販賣之時間、次數、數量及販賣
    毒品惡行嚴重危害社會治安，且犯後不知坦認犯行，竟翻異
    前詞，飾詞圖卸刑責，態度不佳等一切情狀，分別量處如主
    文所示之刑，並各定其應執行之刑，以資懲儆。
四、扣案如附表壹所示之毒品海洛因二包（驗餘淨重計一．一四
    公克，空包裝重計○．九二公克），係毒品危害防制條例第
    二條第二項第一款所定之第一級毒品，屬違禁物，不問是否
    屬被告所有，應依毒品危害防制條例第十八條第一項前段之
    規定，併宣告沒收並銷燬之。扣案如附表貳所示之物品，係
    被告乙○○所有且供販賣第一、二級毒品使用及聯絡所用之
    物，業據被告乙○○及證人己○○、丙○○、庚○○、壬○○陳明在卷，應依毒品危害防制條例第十九條第一項規定諭
    知沒收；另如附表參、肆所示之財物及其中被告戊○○販賣
    毒品予庚○○所得之財物一千元、五百元，均係被告二人販
    賣第一、二級毒品所得，應依毒品危害防制條例第十九條第
    一項規定諭知沒收，如全部或一部不能沒收時應以被告乙○○、戊○○之財產抵償之。至於另扣案之自製玻璃吸食器一
    組、塑膠吸食器一組、塑膠分裝管三支，被告乙○○供稱係
    供其自行施用毒品所用之物，本院亦無證據足資證明係供被
    告二人販賣毒品所用之物，既非本件販賣毒品海洛因所用之
    物，應於各該施用毒品案件宣告沒收為宜，爰不於本案宣告
    沒收，附此敘明。
五、又按檢察官就犯罪事實一部起訴者，其效力及於全部，刑事
    訴訟法第二百六十七條定有明文，經查本件公訴人提起公訴
    之部分（被告二人販賣毒品予己○○、庚○○部分），與移
    送併辦之部分（被告乙○○販賣毒品予丙○○、壬○○部分
    ），兩罪間有連續犯之關係，已如前述，屬裁判上一罪，本
    院自應就移送併辦之部分，併予審理，附此敘明。
據上論斷，應依刑事訴訟法第二百九十九條第一項前段，毒品危
害防制條例第四條第一項、第二項、第十八條第一項前段、第十
九條第一項，刑法第十一條、第二十八條、第五十六條、第五十
九條、第五十一條第五款，判決如主文。
本案經檢察官丁○○到庭執行職務。
中　　華　　民　　國　　94　　年　　12　　月　　29　　日
                刑事第八庭  審判長法  官  朱光國
                                  法  官  鍾堯航
                                  法  官  洪堯讚
上正本證明與原本無異。
如不服本判決，應於送達後十日內向本院提出上訴狀（須附繕本
），上訴於台灣高等法院台中分院。
                                  書記官  柳寶倫
中　　華　　民　　國　　94　　年　　12　　月　　29　　日
附表壹：
扣案之被告乙○○所有之毒品海洛因二包（驗餘淨重計一．一四
公克，空包裝重計○．九二公克）。
附表貳：
扣案之被告乙○○所有供販賣第一、二級毒品使用及聯繫用之夾
鏈袋二包、電子磅秤一台、鐵製杓子一支、行動電話一支（手機
序號000000000000000號，含00000000
00號門號卡一張）。
附表參：販賣第一級毒品海洛因所得財物
一、販賣第一級毒品海洛因予己○○十次，每次五百元，共五千
    元。
二、販賣第一級毒品海洛因予丙○○四次，其中五百元三次，一
    千元一次，共二千五百元。
三、販賣第一級毒品海洛因予庚○○三次，其中五百元二次，一
    千元一次，共二千元（其中有一次一千元者，為被告戊○○
    出面交易）
四、販賣第一級毒品海洛因予壬○○一次一千元，共一千元。
附表肆：販賣第二級毒品甲基安非他命所得財物
一、販賣第二級毒品甲基安非他命予庚○○五次，其中三次五百
    元，二次一千元，共三千五百元（其中有一次五百元者，為
    被告戊○○出面交易）。
二、販賣第二級毒品安非他命予壬○○一次一千元，共一千元
附錄論罪科刑法條
毒品危害防制條例第四條第一項、第二項：
製造、運輸、販賣第一級毒品者，處死刑或無期徒刑；處無期徒
刑者，得併科新台幣一千萬元以下罰金。
製造、運輸、販賣第二級毒品者，處無期徒刑或七年以上有期徒
刑，得併科新臺幣七百萬元以下罰金。
